臺灣高等法院臺南分院刑事判決　　　95年度上重訴字第1335號
上　訴　人
即　被　告　乙○○
　　　　　　　　　　號（現另案於臺灣臺南監獄執行中）
選任辯護人　曾慶雲　律師
上　訴　人
即　被　告　丁○
　　　　　　　　　　（現另案於臺灣臺南監獄執行中）
指定辯護人　本院公設辯護人　甲○○
上列上訴人因違反毒品危害防制條例等案件，不服臺灣臺南地方
法院92年度訴字第1075號中華民國95年8月18日第一審判決（起
訴案號：臺灣臺南地方法院檢察署92年度偵字第6024號、第6983
號、第8701號），提起上訴，本院判決如下：
    主  文
原判決關於乙○○販賣第一級毒品、販賣第二級毒品暨定執行刑
部分、及丁○部分均撤銷。
乙○○販賣第一級毒品，處有期徒刑拾年，褫奪公權陸年，販賣
第一級毒品所得新臺幣參萬貳仟元沒收之，如全部或一部不能沒
收時，以其財產抵償之。又販賣第二級毒品，處有期徒刑柒年陸
月，販賣第二級毒品所得新臺幣陸仟元沒收之，如全部或一部不
能沒收時，以其財產抵償之。應執行有期徒刑拾陸年陸月，褫奪
公權陸年，販賣第一級毒品、第二級毒品所得共新臺幣參萬捌仟
元沒收之，如全部或一部不能沒收時，以其財產抵償之。
丁○共同未經許可，持有其他可發射子彈具有殺傷力之改造手槍
，處有期徒刑壹年肆月，併科罰金新臺幣捌萬元，罰金如易服勞
役，以新臺幣壹仟元折算壹日，減為有期徒刑捌月，併科罰金新
臺幣肆萬元，罰金如易服勞役，以新臺幣壹仟元折算壹日，扣案
如附表二所載之改造手槍壹支（含彈匣貳個）及子彈拾玖顆均沒
收。
    事  實
一、乙○○綽號「明仔」、「明師」，曾因違反修正前麻醉藥品
    管理條例、肅清煙毒條例、脫逃、偽造文書等案經法院判刑
    6月、3年4月、6月、5月、4年、6月、5年2月，90年11月5日
    因縮短刑期假釋出監（未構成累犯），於假釋期間不知悔悟
    ，竟意圖營利，並各基於販賣第一級毒品海洛因及第二級毒
    品安非他命之犯意，先於民國92年4月8日晚上10時許，在臺
    南市○○○街一號「納多利汽車旅館」前停車場，以新臺幣
    （下同）32,000元之代價，販賣第一級毒品海洛因六小包（
    毛重2點5公克）予己○○，並獲販賣毒品所得。復於92年4
    月9日晚上10時許，在上開地點，以6,000元之代價，販賣第
    二級毒品安非他命二小包（毛重3點2克）予己○○，並獲販
    賣毒品所得。
二、嗣經警於92年4月10日凌晨1時許，於上開旅館前停車場，當
    場逮捕己○○，並在己○○身上扣得購自乙○○之毒品海洛
    因六小包、安非他命二小包（己○○施用毒品部分，另案經
    臺灣臺南地方院92年度訴緝字第27號判處有期徒刑一年，扣
    案上開第一級毒品海洛因、第二級毒品安非他命均沒收銷燬
    確定，並於93年11月2日經臺灣臺南地方法院檢察署行政銷
    燬）。並循線至乙○○與丙○○（另案審理）共同使用之「
    納多利汽車旅館」302室廁所內天花板，扣得如附表一所載
    之物，並在該房間內之二樓玻璃裝飾品、面紙盒、梳妝台、
    煙灰缸及一樓車庫內停放乙○○使用之YJ-9633號自用小客
    車上採得可疑指紋，丙○○與乙○○則趁隙逃逸。前開採得
    可疑指紋經送內政部警政署刑事警察局鑑驗後，與乙○○指
    紋卡之右拇指相符。
三、緣乙○○（業經原審法院判處有期徒刑1年6月、併科罰金新
    臺幣10萬元，罰金如易服勞役，以新臺幣1,000元折算壹日
    ，被告雖不服提起上訴，惟於本院審理時撤回上訴而確定）
    、丁○明知可發射子彈具有殺傷力之改造手槍及子彈，非經
    中央主管機關許可均不得持有，乙○○於92年8月1日下午5
    時許，在高雄市○○區○○路某處，向林正義借得如附表二
    所載均具有殺傷力之槍、彈，即未經許可而持有之。乙○○
    取得該槍、彈後，即於同日晚上7時30分許，以處理債務為
    由，邀丁○同往臺南市，經丁○同意後，乙○○即駕駛車牌
    號碼ZP-2657號自用小客車至高雄市○○街與大順路交岔路
    口搭載丁○，即共同基於未經許可，持有可發射子彈具有殺
    傷力之改造手槍、及子彈之犯意，並於丁○坐上駕駛坐旁後
    ，即自隨身手提包內取出前開槍彈予丁○觀看把玩，二人即
    共同持有如附表二所載之槍、彈。
四、嗣經警接獲線報，於92年8月2日凌晨1時25分許，以有明顯
    事實足認有人在內犯罪、情況急迫為由，對乙○○所駕駛之
    ZP-2657號自用小客車搜索，並自乙○○前開車輛右前坐底
    下扣得皮包一個，內有如附表二所載之槍、彈及附表三所載
    之物（附表三所載之物，均扣於為乙○○、丁○施用毒品之
    案件，此部分另經檢察官以93年度戒毒偵字第258號不起訴
    處分），並當場逮捕丁○及乙○○。
五、案經臺南市警察局、臺南縣警察局移送臺灣臺南地方法院檢
    察署檢察官偵查起訴。
    理  由
壹、證據能力方面
一、次按被告以外之人於檢察事務官、司法警察官或司法警察調
    查中所為之陳述，與審判中不符時，其先前之陳述具有較可
    信之特別情況，且為證明犯罪事實存否所必要者，得為證據
    ，刑事訴訟法第159條之2定有明文。是依本條規定，被告以
    外之人於檢察事務官、司法警察（官）調查時所為之陳述，
    屬傳聞證據，依同法第159條規定，本無證據能力，必具備
    「可信性」及「必要性」二要件，始例外得適用上開第159
    條之2規定，認有證據能力，採為證據。其中所謂「有較可
    信之特別情況」，係屬「信用性」之證據能力要件，而非「
    憑信性」之證據證明力，法院自應比較其前後陳述當時之原
    因、過程、內容、功能等外在環境加以觀察，以判斷先前之
    陳述，是否出於真意之供述、有無違法取供等，其信用性獲
    得確定保障之特別情況。而所稱「為證明犯罪事實存否所必
    要者」，係指就具體個案案情及相關卷證判斷，為發現實質
    真實目的，認為除該項審判外之陳述外，已無從再就同一供
    述者，取得與其上開審判外陳述之相同供述內容，倘以其他
    證據代替，亦無從達到同一目的之情形而言（最高法院96年
    度台上字第1431號判決意旨參照。查證人丙○○、己○○係
    在案發現場或最接近案發現場之人，且證人己○○係在警方
    查緝毒品時當場逮捕，並在同一時間與被告乙○○見面之人
    ，證人丙○○與被告乙○○係最後時間由證人丙○○聯繫之
    人，再者證人己○○、丙○○均有與被告乙○○有短暫之相
    處，並知悉被告乙○○何以在92年4月8日由台中南下至臺南
    市上址納多利旅館之事由（即販毒），而證人己○○係在案
    發後之92年4月10日上午5時20分、同日上午7時35五分許製
    作警詢筆錄，證人丙○○並在案發後92年4月24日下午12時
    10分許到案製作警詢筆錄，證人己○○、丙○○於警詢所為
    之陳述，應認在案發發生甚短時間內，就親身體驗之客觀事
    實所為之證述，且係出於自己之自由意志所為陳述，依證人
    己○○、丙○○警詢時與案發之時間間隔較近，記憶猶新，
    且未直接面對被告，所為供述不利被告時，心理上因而所受
    壓力較小等外部情形觀之，彼等於警詢中較有可能據實陳述
    ，所供顯具有較可信之特別情況；是無論在當時環境條件及
    證人己○○、丙○○與被告乙○○之親疏及熟稔程度而言，
    與證人己○○、丙○○在事發後在原審法院到庭結證陳述不
    符相較，證人己○○在上開審判上語多保留，甚而在原審法
    院證述與警詢為相反陳述，並於原審法院陳稱其不認識證人
    丙○○等語（見原審卷二第178頁），顯係在證人己○○本
    身所涉施用毒品案件判處徒刑之後，心理上較無受牽涉販毒
    之羈絆，且認其本身所涉上開毒品案件已無受更重徒刑之心
    理壓力，心存迴護被告乙○○之詞，證人丙○○於原審法院
    稱於92年4月10日當天其沒有看到證人己○○等語，而對其
    與被告乙○○見面情形或稱乙○○綽號勇哥或勇師，或答稱
    不知道或稱沒有印象等情（見原審卷二第188頁、第189頁）
    ，應認證人己○○、丙○○在原審審判中之陳述，在客觀上
    去觀察，顯係對本案之重要關係事項之陳述，多所保留或語
    多隱瞞不實，則證人己○○、丙○○在警詢時所為之陳述，
    自較證人彼等在上開審判中所為陳述，在客觀上應認具有較
    為可信，且就具體個案案情及相關卷證判斷，為發現實質真
    實目的，認為除證人己○○、丙○○上開警詢筆錄該項審判
    外之陳述外，已無從再就同一供述者，取得與其上開審判外
    陳述之相同供述內容，倘以其他證據代替，亦無從達到同一
    目的之情刑，應認證人己○○、丙○○於警詢時所為陳述，
    應係證明犯罪事實存否所必要者，揆諸前開說明，其效力不
    受影響，自得引用為論罪之依據。
二、按證人、鑑定人依法應具結而未具結者，其證言或鑑定意見
    ，不得作為證據。刑事訴訟法第158條之3定有明文。本件就
    證人己○○分別於92年7月16日、同年9月10日、9月19日於
    偵查所為之陳述檢察官均未命具結，證人丙○○在偵查中所
    為之陳述亦均未命證人丙○○具結（即92年7月16日、同年
    9月10日、9月19日），且查證人己○○、丙○○並無依法無
    須具結之情形，證人丙○○在偵查中既依法應具結而未具結
    ，故證人己○○、丙○○在偵查中所為上開證言，本院依上
    開規定不作為證據。
三、按審理事實之法院於證人之陳述有部分前後不符或相互間有
    所歧異時，究竟何者為可採，仍應本其自由心證予以斟酌，
    非謂一有不符或矛盾，即應認其全部不可信。又證人供述之
    證據前後不符時，究竟何者為可採，事實審法院仍得依證據
    法則，本於自由心證予以斟酌，作合理之比較，定其取捨，
    若其取捨判斷無從認為確實有違日常客觀之經驗法則，自不
    得指為違背法令，有最高法院81年度臺上字第5303號判決及
    82年度臺非字第141號判決可參。且證人就同一事實之陳述
    前後略有出入此乃各人之記憶不清，或細節未交待清楚，或
    其描述用語不同，省略片段情節，或記錄之詳簡有異所致，
    倘其主要陳述一致，即尚難因其細節稍有紛歧即將全部證言
    捨棄不採，亦有最高法院73年度臺上字第3998號判決可參。
    又按一般證人基於人性之弱點以及事後避免得罪涉案被告之
    考量，往往有在嗣後翻異前供而改為有利於被告證述之現象
    ，藉以避免遭被告仇視，而被告亦每利用此種情形，主張證
    人所為之指證前後矛盾或非出於本意，而請求法院排斥其證
    詞之可信性。惟法院對證人所為前後矛盾不一之證詞，不宜
    僅依表面觀察，發現其一有矛盾情形即全然摒棄不採，亦不
    應依證人事後之翻供即認其原先之證詞不實，法院為確實發
    現真實，仍有必要依前述證人人性弱點之角度深切觀察其前
    後所為不同之證述，何者係真實可信，何者係事後為避免得
    罪被告所為迴護之詞，而不應採信，以作為判決之依據。
貳、認定犯罪事實所憑之證據及理由
一、訊據上訴人即被告乙○○矢口否認有販賣第一級毒品海洛因
    、第二級毒品安非他命，於原審辯稱：YJ-9633號自用小客
    車是其借給「林佳樺」使用，並未駛至「納多利汽車旅館」
    云云，而於本院審理時辯稱：伊未販賣毒品，扣案如附表一
    所載之物品均非其所有云云；訊據上訴人即被告丁○固不否
    認與被告乙○○一同經警查獲，及查獲時自被告乙○○車上
    取出如附表二所載之槍彈之事實，惟矢口否認有何違反槍砲
    彈藥刀械管制條例犯行，辯稱：並未看到槍、彈，不知道被
    告乙○○持有槍彈云云。惟查：
二、證人己○○透過「阿忠」介紹，以公共電話撥打被告乙○○
    電話後，乙○○於上述時、地，分別以32,000元及6,000元
    代價販賣第一級毒品海洛因、第二級毒品安非他命予己○○
    之事實，業據證人即買毒者己○○於92年4月10日警詢筆錄
    供述綦詳，（參見臺南市警察局南市警刑偵字第381號卷第3
    頁至第8頁）。茲核上開證人己○○前於警詢中證述，就買
    毒之時間、地點、次數、金額及賣毒之人均供證至詳，且合
    於經驗法則，足堪採信。據此足認證人己○○確有付款向被
    告乙○○購得毒品海洛因及安非他命。再者，證人己○○就
    其長期施用第一級毒品海洛因、第二級毒品安非他命，經法
    院裁定送強制戒治完畢後，於89年10月16日，經臺灣臺南地
    方法院檢察署檢察官以88年度戒毒偵字第641號為不起訴處
    分，其復自91年8月27日起至92年4月10日止，因施用第一級
    毒品海洛因及第二級毒品安非他命，經原審法院於92年5月8
    日以92年度訴字第27號判處有期徒刑一年確定，業經本院依
    職權調取，並核閱屬實，有該判決書一紙，及有證人己○○
    臺灣高等法院在監在押全國紀錄表一紙可憑，又證人己○○
    向被告乙○○所購入供己施用之扣案之六小包粉末（毛重2
    點5公克）、白色結晶體（毛重3點2公克），經檢驗結果分
    別呈嗎啡海洛因、安非他命反應，確為第一級毒品、第二級
    毒品，證人己○○經警查獲時親自採集之尿液亦呈嗎啡、甲
    基安非他命陽性反應，此分別有臺南市警察局刑警隊二組查
    獲涉嫌毒品危害防制條例案毒品初步檢驗報告單、臺南縣衛
    生局尿液檢驗成績單在卷可證（見證人己○○施用毒案件警
    卷第第12頁、第13頁、偵查卷第23頁），是以證人己○○係
    長期施用毒品之人，應可認定，且揆諸其與被告乙○○間並
    無仇恨，其所為買毒吸用之證詞確可採信。又證人己○○雖
    於原審審理時，結稱販毒者是「明仔」，並非被告乙○○云
    云（參見原審卷二第177頁）。惟查，經本院調閱證人己○○施用毒品案件卷宗即臺灣臺南地方法院檢察署九十二年度
    執字第二九二四號案卷，證人己○○於92年4月10日因施用
    毒品案經警查獲時，已於警詢中指認被告乙○○即是販賣第
    一級毒品海洛因及第二級毒品安非他命之人，並有其指認後
    簽名之被告乙○○口卡片一紙在卷為憑（參見臺南市警察局
    南市警刑偵字第284號卷第7頁背面、第16頁），此外，且證
    人己○○於歷次證述內容，均供稱在「納多利汽車旅館」前
    停車場，價錢為32,000元及6,000元，向販毒者購買毒品次
    數二次（即第一級毒品、第二級毒品各一次），本院揆諸證
    人己○○業已指認被告乙○○之口卡，且各次購買毒品之地
    點、價錢及毒品種類均一致相符，僅於嗣後就販毒者更異其
    詞，堪認證人己○○對購買毒品之過程記憶深刻，不致誤認
    ，從而，足認其後改稱販毒者是「阿明」「阿銘」，而非被
    告乙○○云云，顯係出於迴護被告乙○○之詞，不足採信。
三、次查，「納多利汽車旅館」302室是由證人丙○○予被告陳
    志勇使用，並由證人丙○○支付旅館租金，換取被告乙○○
    提供第二級毒品安非他命供丙○○施用，警察在旅館內查獲
    之被告乙○○所有，車牌YJ-9633號自用小客車是被告乙○○駕駛等情，業據證人丙○○於警詢及原審審理時結證綦詳
    （參見臺南市警察局南市警刑偵字第381號卷第1至第2頁，
    原審卷二第183頁至第191頁）。此外，經警在「納多利汽車
    旅館」302室之二樓房間內煙灰缸上採得之指紋，經鑑定與
    被告乙○○右拇指指紋相符，有內政部警政署刑事警察局鑑
    驗書一紙在卷可資佐證（參見臺南市警察局南市警刑偵字第
    381號卷第16頁至第19頁），又該處一樓停車場確有停放車
    牌YJ-9633號自用小客車，亦有現場照片八幀可憑（參見臺
    南市警察局南市警刑偵字第381號卷第32頁至第33頁），足
    認被告乙○○確曾於該處駐足停留，核與證人丙○○供述之
    情符相符。本院審酌被告乙○○確曾出現於「納多利汽車旅
    館」之情節，確與證人丙○○供述之情相符，亦與前開證人
    己○○於警詢時，供稱在「納多利汽車旅館」與被告乙○○
    交易毒品之證述內容特徵一致，足認被告乙○○確有販賣第
    一級毒品海洛因、第二級毒品安非他命各一次予證人己○○
    ，應可認定。被告乙○○及其選任辯護人於原審雖一再以
    YJ-9633號自用小客車是借予姓名不詳之男子「林佳樺」及
    扣案物品中尚有丙○○所有之行動電話及書信，毒品應是證
    人丙○○所有云云置辯。惟查，被告乙○○就「林佳樺」之
    相關年籍或聯絡資料，自偵查時起至本院審理時，均無法提
    供，再者，自用小客車一輛價值不菲，一般均以知悉借用人
    之聯絡方式或真實姓名等相關資料始同意出借，避免追索無
    著，此為一般社會經驗法則，是被告乙○○辯稱車輛借予「
    林佳樺」云云，與一般社會經驗法則相違，不足採信；再者
    ，證人丙○○遺留於「納多利汽車旅館」302室內之包包中
    有行動電話及書信等物，固據證人丙○○於警詢及原審審理
    時供述在卷（參見臺南市警察局南市警刑偵字第381號卷第1
    頁背面，原審卷二第186頁），惟本院參酌證人丙○○之包
    包於該處房內經警查獲，進而取出其中證人丙○○所有之書
    信及行動電話，且未與附表一所載之物同置一處，足認依現
    有資料，並無積極證據認定附表一所載毒品為證人丙○○所
    有，從而，辯護意旨稱扣案毒品為證人丙○○所有云云，不
    足採信。
四、復按毒品海洛因物稀價昂，取得不易，且為政府嚴予查緝之
    違禁物，而販賣毒品之刑責甚重，其法定本刑為死刑或無期
    徒刑，歷來幾乎所有販賣毒品者被查獲後，唯恐被判處重罪
    ，均無所不用其極否認有販賣毒品或有意圖販賣而持有毒品
    之犯行，殊少有販賣毒品之被告自行坦承有販賣毒品者，又
    查毒品昂貴，吸毒者每日所需吸毒費用所耗費之金額甚鉅，
    顯非常人所能支付，一般吸毒者若無正當工作，其吸毒之經
    濟來源除以其他不法方法之犯罪所得外，有些則係靠販毒所
    得來維持，而凡販賣毒品者苟無利潤可圖，衡情應無甘冒被
    查緝法辦重刑之危險而無端平價供應他人。又被告乙○○與
    證人己○○平時均有吸毒之惡習，而販毒者均知悉吸毒者毒
    品何時用磬，何時需要毒品以解癮，而被告購買海洛因後亦
    可任意分裝或增減其份量，而每次買賣之價量，亦隨時隨雙
    方關係之深淺、當時之資力、需求程度及對行情之認知等因
    素機動調整，因之販賣之利得，除經坦承犯行，或價量均達
    到明確外，委難察得實情，職是之故，縱未確切查得販賣賺
    取之實際差價，但除別有事證，足認係按同一價格轉讓，確
    未牟利外，尚難執此認非法販賣之事證有所不足，致知過坦
    承者難辭重典，飾詞否認者反得僥倖；且海洛因價格昂貴，
    取得不易，凡為販賣之不法勾當者，苟無利可圖，應無甘冒
    被查緝法辦重刑之危險，平白無端義務為該買賣之工作，是
    其販入之價格必較售出之價格低廉，而有從中賺取買賣差價
    牟利之意圖及事實，應屬合理之認定。本件被告乙○○有販
    賣圖利之意圖，其賣予證人己○○之價格分別為第一級毒品
    32,000元，第二級毒品為6,000元，參酌被告乙○○其係自
    台中攜帶毒品南下，並以上開價額賣出，應係為獲取利益，
    是被告乙○○確有營利之意圖及事實甚明。
五、又同案被告乙○○未經許可，持有具殺傷力之槍、彈，業據
    同案被告乙○○自白不諱，此外，並有扣案如附表二所載之
    槍彈可證。而上開扣案之槍、彈，經送送內政部警政署刑事
    警察局鑑定，亦有如附表二所載之結果，有如附表二所載內
    政部警政署刑事警察局槍彈鑑定書附卷可稽。故同案被告乙○○此部分自白核與事實相符，堪予採信。次查，被告丁○
    雖一再辯稱其不知情，並未共同持有上開槍彈云云。惟查，
    被告丁○經警查獲時，即於警詢供稱「因為乙○○跟一個年
    約四十餘歲之男子綽號叫阿風者，由於該名綽號阿風男子積
    欠乙○○新台幣九萬元，在92年8月1日19時30分許乙○○打
    電話給我邀我前往高雄市○○街與大順路口見，大概在同日
    20時30分許乙○○就駕駛他自有常使用的ZP-2057自小客車
    在該處與我會面，然後他就叫我上車坐右前坐，當場他就立
    即在其隨身所帶的手提包內取出乙把黑色制式手槍壹枝讓我
    看．．．，乙○○拿給我看後，我在車上有向他拿來把玩約
    二分鐘左右並將彈匣卸下觀看後內有填裝子彈我就把它插上
    ，然後我就把手槍收好放回阿勇的皮包內」等語（參見臺南
    縣警察局南縣警刑字第０九二０００七四八二號卷第11頁至
    第17頁），於92年8月2日檢察官偵查時，亦供稱「（檢察官
    問：被查獲的槍枝是誰的？）是乙○○在車上拿槍給我看的
    ，我只把玩幾分鐘就將槍放在座位底下」等語（參見臺灣臺
    南地方法院檢察署92年度偵字第8701號卷第21頁），且證人
    即同案被告乙○○於原審亦供證：被告丁○在上開時間在車
    上即知悉同案被告乙○○持有槍彈而放在皮包內等情（見原
    審卷二第171頁），揆諸被告丁○於警詢及檢察官偵查筆錄
    內容，足認被告丁○不僅就當日之目的是為處理債務而與同
    案被告乙○○共同前往台南市，並已親見扣案之槍彈，其確
    有共同持有具殺傷力之槍、彈之意思，應無疑義，其嗣後改
    稱不知被告乙○○持有槍、彈云云，應係事後卸責之詞，不
    足採信。
六、綜上，本件事證明確，被告乙○○販賣第一級毒品、第二級
    毒品及丁○未經許可持有改造手槍、及子彈之犯行，事證明
    確，足以認定，應依法論科。
參、論罪科刑之理由
一、查刑法業以中華民國九十四年二月二日總統華總一義字第
    09400014901號令修正公布第1～3、5、10、11、15、16、19
    、25～27、第四章章名、28～31、33～38、40～42、46、47
    、49、51、55、57～59、61～65、67、68、74～80、83～90
    、91-1、93、96、98、99、157、182、220、222、225、
    229-1、231、231-1、296-1、297、315-1、315-2、316、
    341、343條條文；增訂第40-1、75-1條條文；刪除第56、81
    、94、97、267、322、327、331、340、345、350條條文；
    並自九十五年七月一日施行。被告行為後，其應適用之相關
    法律已有變更，茲就與本案適用有關之條文，比較說明如下
    ：
（一）新舊法比較：按刑法已於94年2月2日修正公布，並於95年
      7月1日生效施行。而刑法第2條第1項修正為「行為後法律
      有變更者，適用行為時之法律。但行為後之法律有利於行
      為人者，適用最有利於行為人之法律。」，採「從舊從輕
      」之原則，與修正前刑法第二條採「從新從輕」之原則不
      同。又比較時應就罪刑有關之共犯、未遂犯、想像競合犯
      、牽連犯、連續犯、結合犯，以及累犯加重、自首減輕暨
      其他法定加減原因（如身分加減）與加減例比等一切情形
      ，綜其全部罪刑之結果而為比較。有最高法院95年第8次
      刑事庭會議決議可參。
（二）按刑法第28條原規定：「二人以上共同『實施』犯罪之行
      為者，皆為共同正犯。」新法修正為：「二人以上共同『
      實行』犯罪之行為者，皆為共同正犯。」將舊法之「實施
      」修正為「實行」。原「實施」之概念，包含陰謀、預備
      、著手及實行等階段之行為，修正後僅共同實行犯罪行為
      始成立共同正犯。是新法共同正犯之範圍已有限縮，排除
      陰謀犯、預備犯之共同正犯。新舊法就共同正犯之範圍既
      因此而有變動，自屬犯罪後法律有變更，而非僅屬純文字
      修正，應有新舊法比較適用之問題。惟被告丁○上開犯行
      ，其行為時及裁判時均應論以共同正犯，被告行為後之新
      法，對被告而言並非有利，則被告應依行為時之第28條規
      定論處。
（三）罰金刑部分：被告乙○○、丁○行為時與裁判時，所犯販
      賣第一級毒品、第二級毒品罪、或未經許可，持有其他可
      發射子彈具殺傷力之改造手槍罪其中罰金刑部分適用罰金
      罰鍰提高標準條例第2條及現行法規所定貨幣單位折算新
      臺幣條例第2條規定，兩者最高刑度相同，惟最低刑度部
      分，修正前刑法第33條第5款規定罰金為一元以上，經折
      算為新臺幣後，為新臺幣30元以上，而修正後刑法第33條
      第5款規定罰金為新臺幣1000元以上，較舊法為高，應以
      舊法有利於被告。
（四）按刑法第51條定應執行刑時，「裁判確定前犯數罪，其中
      一罪在新法施行前者，亦同（即亦應為新舊法比較）。」
      最高法院95年5月23日第8次刑事庭會議決議可資參照。被
      告乙○○於裁判確定前犯數罪，其犯罪事實均係於95年7
      月1日之前犯之，被告乙○○行為後，刑法第51條業於94
      年1月7日修正公布，並於95年7月1日施行，修正前刑法第
      51條規定：「數罪併罰，分別宣告其罪之刑，依左列各款
      定其應執行者：」，其中第5款規定：「宣告多數有期徒
      刑者，於各刑中之最長期以上，各刑合併之刑期以下，定
      其刑期。但不得逾20年。」，修正後刑法第51條第5款規
      定：「宣告多數有期徒刑者，於各刑中之最長期以上，各
      刑合併之刑期以下，定其刑期。但不得逾30年。」，比較
      新舊法結果，修正後刑法並非有利於行為人，依95年7月1
      日施行之刑法第2條第1項前段之規定，仍應依修正前刑法
      第51條第5款之規定，定其應執行之刑。
（五）再被告乙○○所犯販賣第一級毒品罪部分，行為時刑法第
      64條規定：「死刑不得加重；死刑減輕者，為無期徒刑，
      或為十五年以下十二年以上有期徒刑。」；第65條規定：
      「無期徒刑不得加重；無期徒刑減輕者，為七年以上有期
      徒刑。」，被告行為後中華民國刑法於94年2月2日修正公
      布，並自95年7月1日施行，其中：第64條規定修正為：「
      死刑不得加重；死刑減輕者，為無期徒刑。」；第65條規
      定修正為：「無期徒刑不得加重；無期徒刑減輕者，為二
      十年以下十五年以上有期徒刑。」，故而比較行為時法、
      裁判時法結果，應以修正前即行為時法刑法第64條、第65
      條規定對被告乙○○較為有利。
（六）罰金易服勞役折算標準部分：查被告丁○行為後刑法第42
      條第1項、第2項、第3項原規定「罰金應於裁判確定後兩
      個月內完納，期滿而不完納者，強制執行，其無力完納者
      ，易服勞役；易服勞役以一元以上三元以下，折算一日，
      但勞役期限不得逾六個月；罰金總額折算逾六個月之日數
      者，以罰金總額與六個月之日數比例折算。」，修正為同
      條第1項、第3項、第5項「罰金應於裁判確定後二個月內
      完納，期滿而不完納者，強制執行，其無力完納者，易服
      勞役。但依其經濟或信用狀況，不能於二個月內完納者，
      得許期滿後一年內分期繳納。遲延一期不繳或未繳足者，
      其餘未完納之罰金，強制執行或易服勞役；易服勞役以新
      臺幣一千元、二千元或三千元折算一日，但勞役期限不得
      逾一年；罰金總額折算逾一年之日數者，以罰金總額與一
      年之日數比例折算。」。又修正前罰金罰鍰提高標準條例
      亦於95年4月28日修正，並於同年7月1日施行，而將修正
      前罰金罰鍰提高標準條例第二條規定「依刑法第四十一條
      易科罰金或第四十二條第二項易服勞役者，均就其原定數
      額提高為一百倍折算一日；法律所定罰金罰鍰數額未依本
      條例提高倍數，或其處罰法律無罰金刑之規定者，亦同。
      」之規定刪除，故而比較新舊法結果，如所科罰金總額折
      算未逾六個月者，應以修正後之新法對被告較為有利，如
      所科罰金總額折算已逾六個月者，應以修正前之舊法對被
      告較為有利。
（七）按修正前槍砲彈藥刀械管制條例第10條所稱之「改造模型
      槍」，與修正前同條例第11條所謂之「其他可發射金屬或
      子彈具有殺傷力之各式槍砲」，其區別在於前者係指「由
      產製槍械合法廠商製造之不具發射功能制式槍枝模型，經
      加工改造或得輕易改裝或加裝而具有發射功能及殺傷力之
      槍枝」，後者係指「改造模型槍以外經製造、改造具殺傷
      力之其他槍砲」，是如改造玩具手槍使其具有殺傷力者，
      其性能、構造及型式，尚與「改造模型槍」有別，而應屬
      所謂「其他可發射金屬或子彈具有殺傷力之槍枝」（最高
      法院93年度台上字第567號、92年度台上字第1832、7432
      號、90年度台上字第1633號、80年度台上字第450號判決
      意旨參照）。查本件被告丁○所持有之上述手槍，經鑑定
      結果，係由仿GLOCK廠半自動手槍製造之玩具手槍更換土
      造金屬槍管改造而成之改造手槍，機械性能良好，可擊發
      適用子彈，認具殺傷力，已如前述，準此，被告丁○持有
      上述所改造之手槍，應認係屬修正前槍砲彈藥刀械管制條
      例第11條之「其他可發射金屬或子彈具有殺傷力之槍枝」
      。
（八）經查：槍砲彈藥刀械管制條例於中華民國94年1月26日經
      總統以華總一義字第09400010101號令，增訂槍砲彈藥刀
      械管制條例第20條之1條文；刪除第10條、第11條及第17
      條條文；並修正第4條、第8條、第16條及第20 條條文。
      依同條例第25條規定，本條例自公布日施行，故依中央法
      規標準法第13條之規定，法規明定自公布日施行者，自公
      布日起算至第3日起發生效力，則前開槍砲彈藥刀械管制
      條例刪除或增訂之部分，應自94年1月28日起生效。經核
      其中修正前第十一條第四項關於未經許可持有、寄藏、或
      意圖販賣而陳列第四條第一項第一款所定其他可發射金屬
      或子彈具有殺傷力之各式槍砲者，處一年以上七年以下有
      期徒刑，併科新臺幣七百萬元以下罰金，修正後本條刪除
      ，其相關規定移至第八條第四項，刑度分別變更為處三年
      以上十年以下有期徒刑，併科新臺幣七百萬元以下罰金。
      茲比較新舊法之適用，以舊法有利於行為人。則本案被告
      丁○未經許可，持有「第四條第一項第一款所定其他可發
      射金屬或子彈具有殺傷力之各式槍砲」之行為，依刑法第
      二條第一項前段規定，自應適用行為時即修正前槍砲彈藥
      刀械管制條例第11條第4項之規定。又修正前、後槍砲彈
      藥刀械管制條例第12條第4項之關於未經許可，持有「子
      彈」者，均處五年以下有期徒刑，併科新臺幣三百萬元以
      下罰金，其法定本刑均屬相同，惟被告丁○「從有利」暨
      「從一重論處」者，既係依修正前槍砲彈藥刀械管制條例
      第11條第4項，則基於法律一體適用原則，關於被告丁○
      上述未經許可，持有「子彈」部分，應一併適用修正前槍
      砲彈藥刀械管制條例第12條第4項規定，不能割裂分別適
      用修正前後之槍砲彈藥刀械管制條例，併予敘明。
（九）經綜合罪刑比較結果，被告乙○○、丁○行為後之法律（
      除丁○所犯修正前槍砲彈藥刀械管制條第11條第4項之罪
      併科罰金部分，其罰金易服勞役部分，應以修正後即裁判
      時法對被告丁○較為有利，應適用裁判時法外）並無有利
      於被告乙○○、丁○之情形，自應依刑法第2條1項前段之
      規定，適用行為時即修正前之舊法。
二、核被告乙○○所為，係犯毒品危害防制條例第4條第1項販賣
    第一級毒品罪及同條第2項之販賣第二級毒品罪。被告乙○○非法持有第一級毒品海洛因及第二級毒品安非他命之低度
    行為，已為其進而販賣之高度行為所吸收，均不復另論。
三、被告乙○○所犯之販賣第一級毒品、第二級毒品二罪間，犯
    意各別，行為互殊，犯罪構成要件不同，應予分罰併罰。
四、又按刑法第五十九條規定，犯罪之情狀可憫恕者，得酌量減
    輕其刑，同法第五十七條規定，科刑時應審酌一切情狀，尤
    應注意所列事項 (共十款)為科刑重輕之標準，兩條適用上
    固有區別，惟所謂「犯罪之情狀」與「一切情形」云云，並
    非有截然不同之領域，於裁判上酌減其刑時，應就犯罪一切
    情狀 (包括第五十七條所列舉之十款事項），予以全盤考量
    ，審酌其犯罪有無可憫恕之事由（即判例所稱有特殊之原因
    與環境等等，在客觀上足以引起一般同情，以及宣告法定低
    度刑，是否猶嫌過重），以為判斷。故適用第五十九條酌量
    減輕其刑時，並不排除第五十七條所列舉十款事由之審酌，
    惟其程度應達於確可憫恕，始可予以酌減（最高法院七十年
    度第六次刑事庭會議決議參照）。本件被告乙○○雖有前述
    販毒之犯行，然其販賣之對象僅己○○一人，其犯罪情節尚
    非重大，其惡性與犯罪情節核與大量走私進口或長期販賣毒
    品之所謂「大盤」、「中盤」毒販有重大差異，如不論其情
    節輕重，就販賣第一級毒品罪部分如遽處以販賣毒品罪之法
    定本刑死刑或無期徒刑，誠屬過重，過於嚴苛，有傷人民對
    法律之情感，堪認其犯罪情狀尚堪憫恕，爰依刑法第五十九
    條規定酌減其刑。
五、查槍砲彈藥刀械管制條例第8條第4項、第12條第4項所稱「
    持有」，係指為自己占有槍砲、子彈，置於自己實力支配之
    下之意，而未經許可，持有槍、彈罪，其持有之繼續，為行
    為之繼續，至持有行為終了時，均論為一罪，不得割裂，核
    被告丁○所為係犯修正前槍砲彈藥刀械管制條例第11條第4
    項之持有手槍罪，修正前第12條第4項之持有子彈罪。被告
    丁○所犯之未經許可，持有可發射子彈之改造手槍、子彈間
    係想像競合犯裁判上一罪之關係，應依修正前刑法第55條前
    段從重論以未經許可，持有可發射子彈之改造手槍罪處斷。
六、又非法製造、持有槍砲彈藥刀械等違禁物，所侵害者為社會
    法益，如果同時製造、持有之違禁物客體種類相同（同為手
    槍，或同為子彈，或同為爆裂物），縱令製造完成或持有之
    客體有數個（如數支手槍、數顆子彈、數顆爆裂物），仍為
    單純一罪，不發生想像競合犯之問題，除非同時製造或持有
    二種以上不相同種類之違禁物客體（如同時製造或持有手槍
    及子彈，或手槍及爆裂物），始有一行為觸犯數罪名之想像
    競合犯適用，最高法院90年度台上字第7213號判決意旨可資
    參照。經查被告丁○持有上開子彈20顆，然揆諸上開判決意
    旨，仍應各論以單純一罪。
七、按刑法之共同正犯，除同謀犯僅以其參與犯罪之謀議為其犯
    罪構成要件外，一般共同正犯，係採客觀主義，以共同實施
    構成犯罪事實之行為為成立要件，共犯相互間，若有共同實
    施犯罪行為之意思，雖祇分擔一部分行為，仍應就全部犯罪
    事實共同負責；又按以自己共同犯罪之意思，事先同謀，而
    由其中一部分人實施犯罪之行為，為共同正犯。又共同實施
    犯罪行為，在合同意思範圍內，相互利用他人之行為，以達
    其犯罪之目的，原不必每一階段均參與，祇須分擔犯罪行為
    之一部，即應對於全部所發生之結果共同負責而共同正犯之
    意思聯絡，不限於事前有所協議，於行為當時，基於相互之
    認識，以共同犯罪之意思參與者，亦無礙於共同正犯之成立
    ，此有最高法院89年度臺上字第2531號、93年度臺上字第
    3332號判決意旨可資參照。經查：被告丁○與同案被告乙○○對於未經許可、持有可發射子彈具有殺傷力之改造手槍、
    子彈間，有犯意聯絡及行為分擔，應論以共同正犯。
肆、撤銷改判之理由
一、原審以被告罪證明確，因予論罪科刑，固非無據，然查：
（一）原判決事實欄雖記載被告乙○○基於「意圖營利」，販賣
      第一級毒品、第二級毒品之犯意，然於判決理由中對於此
      項意圖營利之主觀構成要件，則未加以說明論列，實有未
      合。
（二）原判決對於扣案如附表一編號1、2、4、5所載之物品認係
      被告乙○○所有，且供販賣毒品所用之物，分別依毒品危
      害防制條例第18條第1項前段、刑法第38條第1項第2款規
      定宣告沒收，惟上開扣案之物品，本院因認並無積極證據
      足資證明係被告乙○○所有，原判決此部分認定與本院認
      定不同（理由詳如下述），亦有未合。
（三）原判決就共同正犯、法定罰金刑、數罪併罰、疏未比較新
      舊法而適用法律，及就被告丁○與同案被告乙○○子彈間
      未經許可持有子彈部分何以適用修正前槍砲彈藥刀械管制
      條第12條第4項規定，未於理由中說明其理由，並有未合
      。
（四）原判決對於被告丁○、同案被告乙○○未經許可持有可發
      射子彈之改造手槍部分，漏未對彈匣二個宣告沒收，並有
      未洽。
（五）原判決對於被告丁○所犯上開未經許可持有可發射子彈之
      改造手槍部分，未及適用中華民國96年罪犯減刑條例中有
      關減刑規定，亦有未洽。
二、綜上所陳，被告乙○○（就販賣第一級毒品、販賣第二級毒
    品部分）、丁○上訴意旨猶執前詞否認犯行，雖無足取，均
    無理由，惟原判決關於被告乙○○販賣第一級毒品、販賣第
    二級毒品部分，及被告丁○部分既有上揭可議之處，自應由
    本院將原判決關於被告乙○○販賣第一級毒品、販賣第二級
    毒品部分及定應執行刑及被告丁○部分均予以撤銷改判，以
    期適法。
三、爰審酌被告乙○○、明知海洛因、安非他命具有成癮性，服
    用後會產生依賴性，且戒解不易，嚴重破壞人之身心健康，
    對社會風俗及安寧秩序損害非輕，惟販賣次數各僅一次、販
    賣對象僅一人，所得不高及犯罪後否認犯行、態度不佳等一
    切情狀，量處如主文第二項所示刑，並依其所犯販賣第一級
    毒品罪之性質，認有宣告褫奪公權之必要，併宣告褫奪公權
    六年，並定其應執行刑，以示懲儆。並審酌被告丁○僅因同
    案被告乙○○為催討債務，即為同案被告乙○○強出頭，而
    無故持有改造手槍、及手彈，對社會治安有一定程度之破壞
    ，惟念及尚未涉及傷人毀物之事故，及犯後否認犯罪，並無
    悔意等一切情狀，仍如原審量處如主文第三項所示之有期徒
    刑一年四月，併科罰金新臺幣八萬元，並就罰金部分諭知易
    服勞役之折算標準，又被告丁○犯罪在中華民國96年4月24
    日以前，所犯係修正前槍砲彈藥刀械管制條例第11條第4項
    之罪，並宣告刑在一年六月以下，應依中華民國96年罪犯減
    刑條例第2條第1項第3款之規定減其刑期及金額二分之一，
    爰減為有期徒刑八月，併科罰金新臺幣四萬元，並就罰金部
    分諭知易服勞役之折算標準。
四、按犯毒品危害防制條例第4條至第9條、第12條、第13條或第
    14條第1項、第2項之罪者，其供犯罪所用或因犯罪所得之財
    物，均沒收之，如全部或一部不能沒收時，追徵其價額或以
    其財產抵償之，毒品危害防制條例第19條第1項定有明文。
    此規定係採義務沒收主義，凡供犯罪所用或因犯罪所得之財
    物，且屬犯人所有者（最高法院93年度台上字第462號判決
    參照），均應宣告沒收，不以當場搜獲扣押為限。查被告乙○○販賣第一級毒品所得金額32,000元；販賣第二級毒品所
    得之金額為6,000元，雖未扣案，仍應依前開規定宣告沒收
    之，如全部或一部不能沒收時，以其財產抵償之。
五、本件被告丁○、同案被告乙○○丁○共同未經許可，持有其
    他可發射子彈具有殺傷力之改造槍枝一支（含彈匣2個）及
    子彈19顆，屬違禁物，應依刑法第38條第1項第1款規定，併
    予宣告沒收。至於扣案土造子彈一顆，業經內政部警政署刑
    事警察局實際試射擊發而僅餘空彈殼一個，已如前述，已無
    殺傷力，已失其違禁物之性質，自非違禁物，爰不予宣告沒
    收。
六、再者，經警於該處扣得如附表一所載之毒品，經鑑定後，雖
    分別為第一級毒品海洛因、第二級毒品安非他命及第二級毒
    品大麻，亦有附表一所載之鑑定書可資佐證；又其中第一級
    毒品海洛因共三十九包（每包經秤重均為毛重1.0公克），
    第二級毒品大麻一包、第二級毒品安非他命六包（其中五包
    毛重均為3.6公克，一包3.2公克），亦有臺南市警察局扣押
    物品目錄表四紙（參見臺南市警察局南市警刑偵字第三八一
    號卷第二七頁至第三一頁），參酌扣案如附表一所載之物，
    其中毒品數量龐大且每包重量大致相同，甚至有電子磅秤以
    供度量，足認確係持有該毒品之人欲供販賣所用，應無疑義
    。惟查上開物品係在證人丙○○所租用納多利旅館302室內
    廁所天花板處查獲等情，並據證人戊○○於警詢、證人王志
    勇於本院上訴審審理時證述明確（見南市警刑偵字第381號
    卷第13頁、第14頁、本院上訴卷第132頁至第135頁），而據
    證人丙○○於警詢陳述係其先在樓下看到警方逮捕己○○後
    其先行離開，並打電話通知乙○○等情（見南市警刑偵字第
    381號卷第1頁），而被告乙○○在當日亦未經警查獲，而上
    開物品亦未與被告乙○○置放在該處之上開自小客車內，而
    證人丙○○於警詢及原審審理時亦無明確指證上開物品係被
    告乙○○所有或持有等情（見南市警刑偵字第381號卷第1頁
    、第2頁、原審卷二第186頁至第190頁），此外亦查無其他
    積極證據足資證明上開物品確係被告乙○○所有或持有，故
    而尚難僅憑被告乙○○曾居住或使用過上開納多利旅館302
    室，即遽以認定上開查扣之物品確係被告乙○○所有或持有
    ，則上開物品爰不予宣告沒收，自應由檢察官另為適當之處
    理。
七、扣案如附表三所載之物，與本件檢察官起訴之犯罪事實無涉
    ，且由檢察官另案處理中，業經原審法院調閱臺灣臺南地方
    法院檢察署93年度戒毒偵字第258號卷核閱屬實，爰不另為
    沒收之諭知。
八、又被告乙○○於92年8月8日羈押中，經檢察官指示借提追查
    贓物，而扣得如附表五所載之物，惟此部分均未載於檢察官
    起訴書，亦查無與本案有何相關之處，爰不另為任何處分之
    諭知，此部分仍應由檢察官另行處理，併此敘明。
九、又被告乙○○所販賣與證人己○○之第一級毒品海洛因6小
    包（毛重2點5公克），第二級毒品安非他命2小包（毛重3點
    2公克），雖與本案具有關連性，惟查業經證人己○○所涉
    施用第一級、第二級毒品案件宣告沒收銷燬之（另案臺灣臺
    南地方法院92年度訴諿字第27號），且業於93年11月2日銷
    燬，並有臺灣臺南地方法院檢察署96年6月22日南檢瑞總字
    第47156號函並所檢附贓物登記簿二紙在卷可稽（見本院上
    訴卷二第92頁至第94頁），應認在本案被告乙○○所涉販賣
    第一級、第二級毒品案件中不予再宣告沒收銷燬之，併此說
    明。
伍、適用之法律
一、刑事訴訟法第369條第1項前段、第364條、第299條第1項前
    段。
二、毒品危害防制條例第4條第1項、第2項；修正前槍砲彈藥刀
    械管制條例第11條第4項、第12條第4項。
三、刑法第2條第1項前段、第11條前段、修正前第28條、第37條
    第2項、第51條第5款、第55條前段、刑法59條、第42條第3
    項前段、第38條第1項第1款。
四、中華民國96年罪犯減刑條例第2條第1項第3款、第7條。
本案經檢察官邱克斌到庭執行職務。
中　　華　　民　　國　　96　　年　　7 　　月　　30　　日
                  刑事第二庭    審判長法　官  葉居正
                                      法　官  郭千黛
                                      法　官  吳森豐
以上正本證明與原本無異。
如不服本判決，應於收受本判決後十日內向本院提出上訴書狀。
其未敘述上訴理由者並得於提起上訴後十日內向本院補提理由書
狀（均須按他造當事人之人數附繕本）「切勿逕送上級法院」。
　　　　　　　　　　　　　　　　　　　書記官  李梅菊
中　　華　　民　　國　　96　　年　　7 　　月　　30　　日
附錄：本判決論罪科刑法條
毒品危害防制條例第4條第1項、第2項
製造、運輸、販賣第一級毒品者，處死刑或無期徒刑；處無期
  徒刑者，得併科新臺幣1千萬元以下罰金。
製造、運輸、販賣第二級毒品者，處無期徒刑或7年以上有期
  徒刑，得併科新臺幣7百萬元以下罰金。
修正前槍砲彈藥刀械管制條例第11條
未經許可，製造、販賣或運輸第四條第一項第一款所稱其他可
  發射金屬或子彈具有殺傷力之各式槍砲者，處五年以上有期徒
  刑，併科新臺幣一千萬元以下罰金。
未經許可，轉讓、出租或出借前項所列槍砲者，處三年以上十
  年以下有期徒刑，併科新臺幣七百萬元以下罰金。
意圖供自己或他人犯罪之用，而犯前二項之罪者，處無期徒刑
  或七年以上有期徒刑，併科新臺幣一千萬元以下罰金。
未經許可，持有、寄藏或意圖販賣而陳列第一項所列槍砲者，
  處一年以上七年以下有期徒刑，併科新臺幣七百萬元以下罰金
  。
第一項至第三項之未遂犯罰之。
修正前槍砲彈藥刀械管制條例第12條
未經許可，製造、販賣或運輸子彈者，處一年以上七年以下有
  期徒刑，併科新台幣五百萬元以下罰金。
未經許可，轉讓、出租或出借子彈者，處六月以上五年以下有
  期徒刑，併科新台幣三百萬元以下罰金。
意圖供自己或他人犯罪之用，而犯前二項之罪者，處三年以上
  十年以下有期徒刑，併科新台幣七百萬元以下罰金。
未經許可，持有、寄藏或意圖販賣而陳列子彈者，處五年以下
  有期徒刑，併科新台幣三百萬元以下罰金。
第一項至第三項之未遂犯罰之。
附表一
┌──┬──────┬──┬────────┬──────┬────┐
│編號│物件名稱    │數量│送  鑑  結  果  │鑑定書文號  │備註    │
│    │            │    │                │            │        │
├──┼──────┼──┼────────┼──────┼────┤
│1   │第一級毒品  │39包│均含第一級毒品海│法務部調查局│        │
│    │海洛因      │    │洛因成分，合計淨│92年7月15日 │        │
│    │            │    │重354.32公克（包│調科壹字第  │        │
│    │            │    │裝重23.27公克） │00000000號鑑│        │
│    │            │    │                │定通知書（92│        │
│    │            │    │                │年度偵字第  │        │
│    │            │    │                │6024號卷第84│        │
│    │            │    │                │頁）        │        │
│    │            │    │                │            │        │
│    │            │    │                │            │        │
│    │            │    │                │            │        │
│    │            │    │                │            │        │
├──┼──────┼──┼────────┼──────┼────┤
│2   │第二級毒品  │5包 │均含第二級毒品甲│法務部調查局│        │
│    │安非他命    │    │基安非他命，合計│92年11月17日│        │
│    │            │    │淨重16.10公克（ │調科壹字第  │        │
│    │            │    │包裝重1.55公克）│00000000000 │        │
│    │            │    │                │號鑑定通知書│        │
│    │            │    │                │（本院卷壹第│        │
│    │            │    │                │141頁）     │        │
│    │            │    │                │            │        │
│    │            │    │                │            │        │
│    │            │    │                │            │        │
│    │            │    │                │            │        │
├──┼──────┼──┼────────┼──────┼────┤
│3   │第二級毒品  │1袋 │含有第二級毒品大│法務部調查局│        │
│    │大麻        │    │麻成分，煙草重  │92年7月3日調│        │
│    │            │    │1.35公克（包裝重│科壹字第    │        │
│    │            │    │0.26公克）      │0000000000號│        │
│    │            │    │                │鑑定通知書（│        │
│    │            │    │                │92年度偵字第│        │
│    │            │    │                │6024號卷第48│        │
│    │            │    │                │頁）        │        │
│    │            │    │                │            │        │
│    │            │    │                │            │        │
│    │            │    │                │            │        │
├──┼──────┼──┼────────┼──────┼────┤
│4   │電子磅秤    │1台 │                │            │        │
│    │            │    │                │            │        │
├──┼──────┼──┼────────┼──────┼────┤
│5   │夾鏈袋      │2大 │                │            │        │
│    │            │袋  │                │            │        │
└──┴──────┴──┴────────┴──────┴────┘
附表二
┌──┬──────┬──┬────────┬─────┬─────┐
│編號│物件名稱    │數量│送  鑑  結  果  │鑑定書文號│查獲地點  │
│    │            │    │                │          │          │
├──┼──────┼──┼────────┼─────┼─────┤
│一  │制式手槍（槍│一枝│1.認係由仿GLOCK │1.內政部警│乙○○所駕│
│    │枝管制編號  │（含│廠半自動手槍製造│政署刑事警│駛之ＺＰ─│
│    │0000000000）│彈匣│之金屬玩具手槍，│察局九十二│2057號自用│
│    │            │二個│更換土造金屬槍管│年十月十三│小客車右前│
│    │            │）  │改造而成之改造手│日刑鑑字第│座下方    │
│    │            │    │槍，機械性能良好│00000000號│          │
│    │            │    │，可擊發適用子彈│          │          │
│    │            │    │，認具殺傷力。  │2.內政部警│          │
│    │            │    │2.依動能測試法試│政署刑事警│          │
│    │            │    │射結果，測得巧辯│察局95年3 │          │
│    │            │    │頭之發射速度為  │月8日刑鑑 │          │
│    │            │    │142公尺／秒，計 │字第      │          │
│    │            │    │算其動能為50.41 │00000000號│          │
│    │            │    │焦耳，單位面積動│函（原審卷│          │
│    │            │    │能為88.84焦耳／ │二第130頁 │          │
│    │            │    │平方公分。而彈丸│）        │          │
│    │            │    │單位面積動能達24│          │          │
│    │            │    │焦耳／平方公分，│          │          │
│    │            │    │則足以穿入豬隻皮│          │          │
│    │            │    │肉層。          │          │          │
│    │            │    │                │          │          │
├──┼──────┼──┼────────┼─────┼─────┤
│二  │送鑑子彈    │二十│(1)其中十九顆，認│同上      │同上      │
│    │            │顆  │  均係口徑9mm   │          │          │
│    │            │    │  （9ｘ19mm）   │          │          │
│    │            │    │  制式子彈，認均│          │          │
│    │            │    │  具殺傷力。    │          │          │
│    │            │    │(2)其中一顆，認係│          │          │
│    │            │    │  土造子彈（具直│          │          │
│    │            │    │  徑9mm金屬彈   │          │          │
│    │            │    │  頭），經試射，│          │          │
│    │            │    │  均可擊發，認均│          │          │
│    │            │    │  具殺傷力。詳如│          │          │
│    │            │    │  照片十四、十五│          │          │
│    │            │    │  五。          │          │          │
│    │            │    │                │          │          │
└──┴──────┴──┴────────┴─────┴─────┘
附表三：被告乙○○、丁○經警查獲時，另案扣得與起訴書所載
        犯罪事實無涉之物
┌──┬──────┬──┬────────┬────┬────┐
│編號│物件名稱    │數量│                │        │        │
├──┼──────┼──┼────────┼────┼────┤
│1   │第一級毒品  │1包 │                │        │        │
│    │海洛因      │    │                │        │        │
│    │            │    │                │        │        │
│    │            │    │                │        │        │
│    │            │    │                │        │        │
│    │            │    │                │        │        │
│    │            │    │                │        │        │
├──┼──────┼──┼────────┼────┼────┤
│2   │注射針筒    │9支 │                │        │        │
└──┴──────┴──┴────────┴────┴────┘
附表四：司法警察借提被告乙○○時，扣得與本案無關之物─扣
        押物品目錄表（92年度偵字第8701號卷第68頁）
┌──┬──────┬──┬────────┬────┬────┐
│編號│物件名稱    │數量│送  鑑  結  果  │鑑定依據│備註    │
├──┼──────┼──┼────────┼────┼────┤
│1   │第一級毒品  │2包 │                │        │        │
│    │海洛因      │    │                │        │        │
├──┼──────┼──┼────────┼────┼────┤
│2   │第二級毒品  │2包 │                │        │        │
│    │安非他命    │    │                │        │        │
├──┼──────┼──┼────────┼────┼────┤
│3   │磅秤        │1台 │                │        │        │
├──┼──────┼──┼────────┼────┼────┤
│4   │安非他命吸食│1支 │                │        │        │
│    │用吸管      │    │                │        │        │
├──┼──────┼──┼────────┼────┼────┤
│5   │安非他命吸食│1組 │                │        │        │
│    │工具        │    │                │        │        │
├──┼──────┼──┼────────┼────┼────┤
│6   │分裝用塑膠吸│2支 │                │        │        │
│    │管          │    │                │        │        │
├──┼──────┼──┼────────┼────┼────┤
│7   │夾鏈袋（大、│3包 │                │        │        │
│    │中、小）    │    │                │        │        │
└──┴──────┴──┴────────┴────┴────┘
